臺灣彰化地方法院刑事判決             100年度訴緝字第47號
公  訴  人  臺灣彰化地方法院檢察署檢察官
被      告  張宜宏
上列被告因違反毒品危害防制條例案件，經檢察官提起公訴（99
年度毒偵字第921 、957 號），及移送併案審理（99年度毒偵字
第992 號），本院依簡式審判程序判決如下：
    主  文
張宜宏施用第一級毒品，累犯，處有期徒刑玖月。又施用第一級
毒品，累犯，處有期徒刑玖月。應執行有期徒刑壹年肆月。
    事  實
一、張宜弘前因施用毒品案件，經本院以95年度訴字第1675號判
    決處有期徒刑8 月、8 月，應執行有期徒刑10月確定；又因
    竊盜案件，經本院以96年度易字第489 號判決處有期徒刑9
    月、5 月，應執行有期徒刑1 年確定；上開罪刑嗣均經裁定
    減刑並定應執行刑為有期徒刑1 年確定。又因施用毒品案件
    ，經本院以96年度訴字第1083號判決處有期徒刑1 年2 月，
    減為有期徒刑7 月確定，上開罪刑均經送監執行，於民國97
    年11月6 日縮短刑期期滿執行完畢。其另因施用毒品案件，
    經送觀察、勒戒後，因評定認無繼續施用毒品傾向，於90年
    4 月27日執行完畢釋放，並由臺灣彰化地方法院檢察署檢察
    官以90年度毒偵字第1543號為不起訴處分確定；復於上開觀
    察、勒戒執行完畢釋放後5 年內，再因施用毒品案件，經送
    觀察、勒戒後，因評定認有繼續施用毒品傾向，經檢察官聲
    請強制戒治並提起公訴，強制戒治部分經本院以90年度毒聲
    字第3569號裁定令入戒治處所施以強制戒治，嗣經裁定停止
    戒治，所餘期間付保護管束，於91年9 月15日戒治期滿執行
    完畢；起訴部分則經本院以90年度訴字第1277號判決處有期
    徒刑8 月確定。仍不知警惕，先後為下列行為：
  (一)基於施用第一級毒品海洛因之犯意，於99年3 月24日某時，
    在彰化縣彰化市國聖里培英駕訓班旁往大肚溪之小路內某處
    ，將海洛因摻水混合後，以注射針筒注射體內之方式，施用
    海洛因1 次。
  (二)另基於施用第一級毒品海洛因之犯意，於99年4 月4 日下午
    3 時許，在其位於彰化縣彰化市○○路○ 段488 巷3 號之住
    處內，以同上方式，施用海洛因1 次。
二、案經彰化縣警察局彰化分局報告臺灣彰化地方法院檢察署檢
    察官偵查起訴。
    理  由
一、被告張宜宏所涉為死刑、無期徒刑、最輕本刑為3 年以上有
    期徒刑或高等法院管轄第一審案件以外之罪，並於本院行準
    備程序時就被訴事實為有罪之陳述，本院合議庭依刑事訴訟
    法第273 條之1 第1 項規定，裁定改由受命法官獨任行簡式
    審判程序，先予敘明。
二、按毒品危害防制條例就施用毒品者，僅限於「初犯」及「5
    年後再犯」二種情形，始應先經觀察、勒戒或強制戒治程序
    。倘被告於5 年內已再犯，經依法追訴處罰，縱其第3 次（
    或第3 次以上）再度施用毒品之時間，在初犯經觀察、勒戒
    或強制戒治執行完畢釋放5 年以後，已不合於「5 年後再犯
    」之規定，且因已於「5 年內再犯」，顯見其再犯率甚高，
    原實施觀察、勒戒或強制戒治，已無法收其實效，即應依毒
    品危害防制條例第10條處罰（參照最高法院95年度第7 次、
    97年度第5 次刑事庭會議決議意旨）。被告前因施用毒品案
    件，經送觀察、勒戒後，因評定認無繼續施用毒品傾向，於
    90年4 月27日執行完畢釋放，並由臺灣彰化地方法院檢察署
    檢察官以90年度毒偵字第1543號為不起訴處分確定，復於上
    開觀察、勒戒執行完畢釋放後5 年內，再因施用毒品案件，
    經送觀察、勒戒後，因評定認有繼續施用毒品傾向，經檢察
    官聲請強制戒治並提起公訴，強制戒治部分經本院以90年度
    毒聲字第3569號裁定令入戒治處所施以強制戒治，嗣經裁定
    停止戒治，所餘期間付保護管束，於91年9 月15日戒治期滿
    執行完畢，起訴部分則經本院以90年度訴字第1277號判決處
    有期徒刑8 月確定等情，有臺灣高等法院被告前案紀錄表、
    臺灣高等法院在監在押全國紀錄表各1 份在卷可憑，是被告
    曾於觀察、勒戒執行完畢釋放後，5 年內再犯毒品危害防制
    條例第10條之罪，並經法院判處罪刑確定，復為本案施用第
    一級毒品犯行經警查獲，依上開說明，自與前揭條例第20條
    第3 項之規定僅得適用於「5 年後再犯」之情形不符，公訴
    人逕行起訴，並無不合。
三、上揭犯罪事實，業據被告於警詢及本院審理時坦承不諱（彰
    化縣警察局彰化分局彰警分偵字第0990016531號卷〈下稱警
    卷一〉第1 頁、彰警分偵字第0990017131號卷〈下稱警卷二
    〉第2 頁、99年度毒偵字第921 號卷第3 頁、本院卷第32、
    35頁），且被告為警所採集之尿液，經檢驗均呈可待因及嗎
    啡陽性反應，有彰化縣警察局彰化分局委託檢驗尿液代號與
    真實姓名對照認證單、委託檢驗尿液代號與真實姓名對照表
    、應受尿液採驗人尿液檢體採集送驗紀錄表、詮昕科技股份
    有限公司99年4 月22日00000000號、00000000號、99年4 月
    15日00000000號濫用藥物尿液檢驗報告各1 份在卷可稽（警
    卷一第4 、5 頁、警卷二第5 、6 頁、99年度毒偵字第921
    號卷第5 、6 頁），足認被告上開自白與事實相符。綜上，
    本案事證明確，被告犯行堪予認定，應依法論科。
四、按海洛因為毒品危害防制條例第2 條第2 項第1 款所規定之
    第一級毒品，被告先後2 次施用海洛因之行為，核均係犯毒
    品危害防制條例第10條第1 項施用第一級毒品罪。被告為供
    施用而持有毒品之低度行為，應分別為施用之高度行為所吸
    收，均不另論罪。臺灣彰化地方法院檢察署檢察官以99年度
    毒偵字第992 號移送併案審理部分，與業經起訴如事實欄一
    、(二)所示部分為同一事實，本院自應併予審理。被告所犯上
    開2 罪，犯意有別，行為互殊，應予分論併罰。又被告前因
    施用毒品案件，經本院以95年度訴字第1675號判決處有期徒
    刑8 月、8 月，應執行有期徒刑10月確定；又因竊盜案件，
    經本院以96年度易字第489 號判決處有期徒刑9 月、5 月，
    應執行有期徒刑1 年確定；上開罪刑嗣均經裁定減刑並定應
    執行刑為有期徒刑1 年確定；又因施用毒品案件，經本院以
    96年度訴字第1083號判決處有期徒刑1 年2 月，減為有期徒
    刑7 月確定，上開罪刑均經送監執行，於97年11月6 日縮短
    刑期期滿執行完畢，有臺灣高等法院被告前案紀錄表可稽，
    其於有期徒刑執行完畢後，5 年內故意再犯本案最重本刑為
    有期徒刑以上之罪，為累犯，應依刑法第47條第1 項規定，
    各加重其刑。爰審酌被告前因施用毒品案件經送觀察、勒戒
    及強制戒治，仍未知警惕，再犯本案之罪，足見其雖經觀察
    、勒戒及強制戒治之治療程序，仍未徹底戒除惡習遠離毒害
    ，顯未能善體國家設置觀察、勒戒及戒治機構，協助毒品施
    用者戒除毒害之良法美意，惟念及施用毒品本質上係戕害自
    身健康之行為，尚未嚴重破壞社會秩序或侵害他人權益，暨
    其犯罪之動機、目的、所生危害等一切情狀，分別量處如主
    文所示之刑，並定其應執行刑，以示懲儆。
據上論斷，應依刑事訴訟法第273 條之1 第1 項、第299 條第1
項前段，毒品危害防制條例第10條第1 項，刑法第11條前段、第
47條第1 項、第51條第5 款，判決如主文。
本案經檢察官趙冠瑋到庭執行職務。
中    華    民    國   100    年    8     月    3     日
                  刑事第一庭  法  官    楊舒嵐
以上正本證明與原本無異。
如不服本判決應於收受判決後10日內向本院提出上訴書狀，並應
敘述具體理由；其未敘述上訴理由者，應於上訴期間屆滿後20日
內向本院補提理由書(均須按他造當事人之人數附繕本)「切勿逕
送上級法院」。
中    華    民    國   100    年    8     月    3     日
                              書記官    王惠嬌
附錄論罪科刑法條：
毒品危害防制條例第10條第1項
施用第一級毒品者，處 6 月以上 5 年以下有期徒刑。